【裁判字號】    98,訴,1528
【裁判日期】    990701
【裁判案由】    給付價款
【裁判全文】
臺灣臺中地方法院民事判決       98年度訴字第1528號
原      告  優穎企業股份有限公司
法定代理人  乙○○
訴訟代理人  張繼準    律師
複  代理人  徐祐偉    律師
複  代理人  陳夏毅    律師
被      告  立泰電能管理股份有限公司
法定代理人  甲○○
訴訟代理人  丁○○
上列當事人間給付價款事件，本院於民國99年6月17日言詞辯論
，判決如下：
    主      文
原告之訴及假執行之聲請均駁回。
訴訟費用由原告負擔。
    事實及理由
一、原告起訴主張：兩造於民國96年11月28日簽署買賣合約書(
    下稱系爭合約)，約定由原告販賣照明設備予被告，原告並
    應將照明設備安裝於訴外人財團法人天主教靈醫會羅東聖母
    醫院(下稱聖母醫院)，原告依約於97年1月19日開始安裝，
    並於同年2月28日安裝完畢。詎被告以原告所安裝之照明設
    備有「光衰照度不足」為由，拒絕給付尾款新臺幣(下同
    )160萬4689元，迭經原告催討，被告均置之不理，爰本於系
    爭合約之法律關係，請求被告應給付原告160萬4689元，及
    自起訴狀繕本送達翌日起至清償日止，按年息5%計算之利息
    ，並陳明願供擔保，請准宣告假執行。
二、被告則以：其承攬訴外人聖母醫院節能工程，而將其中照明
    項目之第一階段工程，委由原告提供並安裝燈具設備。惟原
    告所安裝之燈具規格不一，產生色變，目視燈管顏色有差異
    (6500K及6700K兩種)，工程嚴重落後，且發生天花板冒煙及
    燈具燒焦事件，經被告通知原告改善，均未獲置理，被告自
    無給付原告尾款之義務，請求駁回原告之訴及假執行之聲請
    ，並陳明如受不利判決，願供擔保，請准宣告免為假執行。
三、原告主張兩造簽署系爭合約，約定由原告出賣並安裝燈具於
    訴外人聖母醫院之事實，業據原告提出系爭合約書影本1份
    為證，並為被告所不爭執，此部分事實，堪信為真實。至原
    告主張其已依約將出賣之燈具安裝於訴外人聖母醫院，並由
    訴外人聖母醫院完成驗收之事實，固據其提出裝燈與驗收紀
    錄等件為證，惟為被告所否認，並以前詞置辯。經查，
  (一)兩造均不爭執簽署系爭合約，係約定由原告出賣並安裝燈具
    於訴外人聖母醫院，是系爭合約雖名為買賣，實為具有承攬
    與買賣混合契約性質之工作物供給契約。而系爭合約第7條
    約定：「1下訂單，買方同時預付總價款30%為訂金(489725
    元＋22000元掛表節能測試費用＝511725元)，票期開立30天
    ；餘款於燈具安裝完畢3天內並清點數量，並開立30天兌現
    期票。2燈具安裝費用如報價單所示；線路更換，耗材換新
    或燈具變更位置等之費用另計。3燈具安裝完畢(97 年1月30
    日前)，買方須開立當月兌現之期票給賣方(燈具安裝費用)
    」、第8條第4項約定：「聖母醫院原來之燈具改用節能之
    輕鋼架型鋁格柵T5-14W*3燈取代輕鋼架T8-20W*4燈；原來
    用於廁所與病房之燈具改用節能之輕鋼架型鋁格柵T5-14W*2
    燈取代嵌入式T8-20W*2燈；原有之4呎燈管改用T85節能燈
    組」，足認兩造訂約之真意，重在燈具之安裝，應由原告將
    出賣之燈具安裝於訴外人聖母醫院完成驗收後，被告始有給
    付尾款之義務。
  (二)而被告抗辯原告所安裝之燈具產生色變，目視燈管顏色有差
    異，且發生天花板冒煙及燈具燒焦事件之事實，業據其提出
    燒毀機板及燈具照片、節能改善協調會議紀錄等件為證，且
    本院依原告聲請函詢訴外人聖母醫院結果，訴外人聖母醫院
    於98年10月6日以天羅聖民字第958號函覆本院：「1、先前
    優穎公司於96年11月開始安裝但問題多，造成各單位困擾，
    所以對立泰公司強烈表達對優穎公司所負責的燈具工程無法
    接受，需立即改善，因燈具燒焦事件造成員工、病人與家屬
    恐慌。」、「2、97年7月後立泰公司接手後分別由丙○○及
    呂政錡先生負責才逐漸改善。3、對於其他熱水與空調節能
    現在卻已逐步再驗證應可於近期內完成驗收。」、於99年6
    月9日以天羅聖民字第0533號函覆本院：「1、立泰電能管理
    股份有限公司委託優穎企業股份有限公司所提供安裝本院之
    燈具，發現有瑕疵(燈具燒焦、色差)時就全面停止施工安裝
    。2、本院工程室無任何與優穎企業股份有限公司之間的到
    貨簽收單及驗收證明資料。」，顯見原告安裝於訴外人聖母
    醫院之燈具，在發生燈具燒焦及色差等瑕疵後即全面停工，
    嗣由被告接手，始完成聖母醫院燈具之安裝。原告主張其已
    依約將出賣之燈具安裝於訴外人聖母醫院，並由訴外人聖母
    醫院完成驗收等語，不足採信，應以被告抗辯為可採。
四、綜上所述，兩造訂約之真意，重在燈具之安裝，應由原告將
    出賣之燈具安裝於訴外人聖母醫院完成驗收後，被告始有給
    付尾款之義務，而原告安裝於訴外人聖母醫院之燈具，在發
    生燈具燒焦及色差等瑕疵後即全面停工，嗣由被告接手，始
    完成聖母醫院燈具之安裝，已如前述。是原告既未依約完成
    訴外人聖母醫院燈具之安裝，其主張依系爭合約之法律關係
    ，請求被告應給付原告160萬4689元尾款，及自起訴狀繕本
    送達翌日起至清償日止，按年息5%計算之利息，即屬無據，
    其假執行之聲請亦失所附麗，應併予駁回。
五、本件事證已臻明確，兩造其餘攻擊防禦方法及所舉證據，經
    審酌結果，與本件判決結論均無影響，爰不一一論述，附此
    敘明。
六、訴訟費用負擔之依據：民事訴訟法第78條。
中    華    民    國    99    年    7     月    1     日
                  民事第一庭  法  官  劉正中
以上為正本係照原本作成。
如對本判決上訴，須於判決送達後20日內向本院提出上訴狀（須
附繕本）。
中    華    民    國    99    年    7     月    1     日
                              書記官

司法院資訊處製作；財團法人民間司法改革基金會備份。
